ko: 가정/원예 용품 > 주방/식탁 > 주방가전 부대용품 > 요거트 메이커 부대용품: 향료; 포트; 요거트 스트레이너
ro-RO: Casă și grădină > Bucătărie și sufragerie > Accesorii pentru electrocasnice de bucătărie > Accesorii mașină de iaurt: Arome; Vase; Strecurători pentru iaurt
tr: Ev ve Bahçe > Mutfak ve Yemek > Mutfak Aleti Aksesuarları > Yoğurt Yapma Makinesi Aksesuarları: Aromalar; Kaplar; Yoğurt Süzgeçleri
zh-TW: 居家和庭園 > 廚房與餐廳 > 廚房電器配件 > 優格機配件: 調味品; 壺; 優格過濾器
th: บ้านและสวน > ห้องครัวและการรับประทานอาหาร > อุปกรณ์เครื่องใช้ในครัว > อุปกรณ์เครื่องทำโยเกิร์ต: เครื่องปรุง; หม้อ; ที่กรองโยเกิร์ต
fi: Koti ja puutarha > Keittiö ja ruokailu > Keittiölaitteiden lisätarvikkeet > Jogurttikoneen lisätarvikkeet: Makuaineet; Astiat; Jogurttisiivilät
nl: Huis en tuin > Keuken en eetkamer > Accessoires voor keukenmachines > Accessoires voor yoghurtmakers: Smaakstoffen; Potten voor yoghurtmakers; Yoghurtzeefjes
lt-LT: Namai ir sodas > Virtuvė ir valgomasis > Virtuvės prietaisų priedai > Jogurto gaminimo aparatų priedai: Kvapiosios medžiagos; Puodeliai; Jogurto koštuvai
el: Σπίτι & κήπος > Κουζίνα & τραπεζαρία > Αξεσουάρ οικιακών συσκευών > Αξεσουάρ παρασκευαστών γιαουρτιού: Αρωματικές ύλες; Κατσαρόλες; Στραγγιστήρια γιαουρτιού
vi: Nhà và vườn > Phòng bếp và phòng ăn > Phụ kiện đồ dùng nhà bếp > Phụ kiện máy làm sữa chua: Hương liệu; Hũ; Lưới lọc sữa chua
pl: Dom i ogród > Kuchnia i jadalnia > Akcesoria do sprzętów kuchennych > Akcesoria do maszynek do jogurtu: Aromaty; Garnki; Sitka i cedzaki do jogurtu
zh-CN: 家居与园艺 > 厨房/餐厅 > 厨房电器配件 > 酸奶机配件: 香精; 罐; 酸奶过滤器
hr-HR: Dom i vrt > Kuhinja i blagovaonica > Pribor za kuhinjske aparate > Pribor za aparat za jogurt: Arome; Posudice; Cjedila za jogurt
sv: Hem och trädgård > Kök och matsal > Tillbehör till köksapparater > Tillbehör till yogurtmaskiner: Smakämnen; Yogurtkoppar; Yoghurtsilar
nb: Hjem og hage > Kjøkken og spiserom > Tilbehør til kjøkkenapparater > Tilbehør for yoghurtmaskiner: Smakstoffer; Gryter; Yoghurtsiler
fr: Maison et jardin > Arts de la table et arts culinaires > Accessoires petit électroménager > Accessoires pour yaourtières: Arômes; Pot; Passoires à yaourt
sl-SI: Dom in vrt > Kuhinja in jedilnica > Dodatki za kuhinjske aparate > Dodatki za aparate za pripravo jogurta: Arome; Lončki; Cedila za jogurt
bg-BG: Дом и градина > Кухня и трапезария > Аксесоари за кухненски уреди > Аксесоари за уред за кисело мляко: Овкусители; Бурканчета; Цедки за кисело мляко
de: Heim & Garten > Küche & Esszimmer > Zubehör für Küchengeräte > Zubehör für Joghurtmaschinen: Geschmacksrichtungen; Töpfe; Joghurtsiebe
pt-BR: Casa e jardim > Produtos de cozinha e aparelhos de jantar > Acessórios para eletrodomésticos de cozinha > Acessórios para máquinas de fazer iogurte: Aromas; Pote; Coadores de iogurte
ja: ホーム・ガーデン > キッチン・ダイニング > キッチン家電関連用品 > ヨーグルトメーカー関連用品: 香料; ポット; ヨーグルトストレーナー
it: Casa e giardino > Cucina e pranzo > Accessori strumenti cucina > Accessori per yogurt: Aromi; Pentole; Colini per yogurt
cs: Dům a zahrada > Kuchyně a jídelny > Kuchyňské spotřebiče – příslušenství > Jogurtovače – příslušenství: Příchutě; Kelímky; Sítka na jogurt
es: Casa y jardín > Cocina y comedor > Accesorios para aparatos de cocina > Accesorios para yogurteras: Aromas; Ollas; Coladores de yogur
sk-SK: Dom a záhrada > Kuchyňa a jedáleň > Príslušenstvo pre kuchynské spotrebiče > Príslušenstvo pre jogurtovače: Príchute; Hrnce; Jogurtové sitká
en: Home & Garden > Kitchen & Dining > Kitchen Appliance Accessories > Yogurt Maker Accessories: Flavorings; Pots; Yogurt Strainers
ru: Дом и сад > Кухня и сервировка стола > Аксессуары для кухонной техники > Аксессуары для йогуртниц: Ароматизаторы и вкусовые добавки; Баночки; Ситечки для йогурта
da: Hjem og have > Køkken og spisestue > Køkkenapparater – tilbehør > Yoghurtmaskine – tilbehør: Smagsstoffer; Krukker; Yoghurtsigter
hu: Otthon és kert > Konyha és étkező > Konyhaigép-kiegészítők > Joghurtkészítő-kiegészítők: Aromák; Fazékok; Joghurtszűrők
pt-PT: Casa e jardim > Cozinha e refeições > Acessórios de aparelhos domésticos > Acessórios para iogurteira: Aromas; Potes; Coadores de iogurte